{"present": {"1 Singular": {"Affirmative": "sciobaim", "Question": "an sciobaim?", "Negative": "n\u00ed sciobaim"}, "2 Singular": {"Affirmative": "sciobann t\u00fa", "Question": "an sciobann t\u00fa?", "Negative": "n\u00ed sciobann t\u00fa"}, "3 Singular": {"Male": {"Affirmative": "sciobann s\u00e9", "Question": "an sciobann s\u00e9?", "Negative": "n\u00ed sciobann s\u00e9"}, "Female": {"Affirmative": "sciobann s\u00ed", "Question": "an sciobann s\u00ed?", "Negative": "n\u00ed sciobann s\u00ed"}}, "1 Plural": {"Compressed": {"Affirmative": "sciobaimid", "Question": "an sciobaimid?", "Negative": "n\u00ed sciobaimid"}, "Extended": {"Affirmative": "sciobann muid", "Question": "an sciobann muid?", "Negative": "n\u00ed sciobann muid"}}, "2 Plural": {"Affirmative": "sciobann sibh", "Question": "an sciobann sibh?", "Negative": "n\u00ed sciobann sibh"}, "3 Plural": {"Affirmative": "sciobann siad", "Question": "an sciobann siad?", "Negative": "n\u00ed sciobann siad"}, "Passive": {"Affirmative": "sciobtar", "Question": "an sciobtar?", "Negative": "n\u00ed sciobtar"}}, "future": {"1 Singular": {"Affirmative": "sciobfaidh m\u00e9", "Question": "an sciobfaidh m\u00e9?", "Negative": "n\u00ed sciobfaidh m\u00e9"}, "2 Singular": {"Affirmative": "sciobfaidh t\u00fa", "Question": "an sciobfaidh t\u00fa?", "Negative": "n\u00ed sciobfaidh t\u00fa"}, "3 Singular": {"Male": {"Affirmative": "sciobfaidh s\u00e9", "Question": "an sciobfaidh s\u00e9?", "Negative": "n\u00ed sciobfaidh s\u00e9"}, "Female": {"Affirmative": "sciobfaidh s\u00ed", "Question": "an sciobfaidh s\u00ed?", "Negative": "n\u00ed sciobfaidh s\u00ed"}}, "1 Plural": {"Compressed": {"Affirmative": "sciobfaimid", "Question": "an sciobfaimid?", "Negative": "n\u00ed sciobfaimid"}, "Extended": {"Affirmative": "sciobfaidh muid", "Question": "an sciobfaidh muid?", "Negative": "n\u00ed sciobfaidh muid"}}, "2 Plural": {"Affirmative": "sciobfaidh sibh", "Question": "an sciobfaidh sibh?", "Negative": "n\u00ed sciobfaidh sibh"}, "3 Plural": {"Affirmative": "sciobfaidh siad", "Question": "an sciobfaidh siad?", "Negative": "n\u00ed sciobfaidh siad"}, "Passive": {"Affirmative": "sciobfar", "Question": "an sciobfar?", "Negative": "n\u00ed sciobfar"}}, "past": {"1 Singular": {"Affirmative": "sciob m\u00e9", "Question": "ar sciob m\u00e9?", "Negative": "n\u00edor sciob m\u00e9"}, "2 Singular": {"Affirmative": "sciob t\u00fa", "Question": "ar sciob t\u00fa?", "Negative": "n\u00edor sciob t\u00fa"}, "3 Singular": {"Male": {"Affirmative": "sciob s\u00e9", "Question": "ar sciob s\u00e9?", "Negative": "n\u00edor sciob s\u00e9"}, "Female": {"Affirmative": "sciob s\u00ed", "Question": "ar sciob s\u00ed?", "Negative": "n\u00edor sciob s\u00ed"}}, "1 Plural": {"Compressed": {"Affirmative": "sciobamar", "Question": "ar sciobamar?", "Negative": "n\u00edor sciobamar"}, "Extended": {"Affirmative": "sciob muid", "Question": "ar sciob muid?", "Negative": "n\u00edor sciob muid"}}, "2 Plural": {"Affirmative": "sciob sibh", "Question": "ar sciob sibh?", "Negative": "n\u00edor sciob sibh"}, "3 Plural": {"Compressed": {"Affirmative": "sciob siad", "Question": "ar sciob siad?", "Negative": "n\u00edor sciob siad"}, "Extended": {"Affirmative": "sciobadar", "Question": "ar sciobadar?", "Negative": "n\u00edor sciobadar"}}, "Passive": {"Affirmative": "sciobadh", "Question": "ar sciobadh?", "Negative": "n\u00edor sciobadh"}}, "condi": {"1 Singular": {"Affirmative": "sciobfainn", "Question": "an sciobfainn?", "Negative": "n\u00ed sciobfainn"}, "2 Singular": {"Affirmative": "sciobf\u00e1", "Question": "an sciobf\u00e1?", "Negative": "n\u00ed sciobf\u00e1"}, "3 Singular": {"Male": {"Affirmative": "sciobfadh s\u00e9", "Question": "an sciobfadh s\u00e9?", "Negative": "n\u00ed sciobfadh s\u00e9"}, "Female": {"Affirmative": "sciobfadh s\u00ed", "Question": "an sciobfadh s\u00ed?", "Negative": "n\u00ed sciobfadh s\u00ed"}}, "1 Plural": {"Compressed": {"Affirmative": "sciobfaimis", "Question": "an sciobfaimis?", "Negative": "n\u00ed sciobfaimis"}, "Extended": {"Affirmative": "sciobfadh muid", "Question": "an sciobfadh muid?", "Negative": "n\u00ed sciobfadh muid"}}, "2 Plural": {"Affirmative": "sciobfadh sibh", "Question": "an sciobfadh sibh?", "Negative": "n\u00ed sciobfadh sibh"}, "3 Plural": {"Compressed": {"Affirmative": "sciobfaid\u00eds", "Question": "an sciobfaid\u00eds?", "Negative": "n\u00ed sciobfaid\u00eds"}, "Extended": {"Affirmative": "sciobfadh siad", "Question": "an sciobfadh siad?", "Negative": "n\u00ed sciobfadh siad"}}, "Passive": {"Affirmative": "sciobfa\u00ed", "Question": "an sciobfa\u00ed?", "Negative": "n\u00ed sciobfa\u00ed"}}, "imper": {"1 Singular": {"Affirmative": "sciobaim!", "Negative": "n\u00e1 sciobaim!"}, "2 Singular": {"Affirmative": "sciob!", "Negative": "n\u00e1 sciob!"}, "3 Singular": {"Male": {"Affirmative": "sciobadh s\u00e9!", "Negative": "n\u00e1 sciobadh s\u00e9!"}, "Female": {"Affirmative": "sciobadh s\u00ed!", "Negative": "n\u00e1 sciobadh s\u00ed!"}}, "1 Plural": {"Compressed": {"Affirmative": "sciobaimis!", "Negative": "n\u00e1 sciobaimis!"}, "Extended": {"Affirmative": "sciobadh muid!", "Negative": "n\u00e1 sciobadh muid!"}}, "2 Plural": {"Affirmative": "sciobaig\u00ed!", "Negative": "n\u00e1 sciobaig\u00ed!"}, "3 Plural": {"Compressed": {"Affirmative": "sciobaid\u00eds!", "Negative": "n\u00e1 sciobaid\u00eds!"}, "Extended": {"Affirmative": "sciobadh siad!", "Negative": "n\u00e1 sciobadh siad!"}}, "Passive": {"Affirmative": "sciobtar!", "Negative": "n\u00e1 sciobtar!"}}, "pastConti": {"1 Singular": {"Affirmative": "sciobainn", "Question": "an sciobainn?", "Negative": "n\u00ed sciobainn"}, "2 Singular": {"Affirmative": "sciobt\u00e1", "Question": "an sciobt\u00e1?", "Negative": "n\u00ed sciobt\u00e1"}, "3 Singular": {"Male": {"Affirmative": "sciobadh s\u00e9", "Question": "an sciobadh s\u00e9?", "Negative": "n\u00ed sciobadh s\u00e9"}, "Female": {"Affirmative": "sciobadh s\u00ed", "Question": "an sciobadh s\u00ed?", "Negative": "n\u00ed sciobadh s\u00ed"}}, "1 Plural": {"Compressed": {"Affirmative": "sciobaimis", "Question": "an sciobaimis?", "Negative": "n\u00ed sciobaimis"}, "Extended": {"Affirmative": "sciobadh muid", "Question": "an sciobadh muid?", "Negative": "n\u00ed sciobadh muid"}}, "2 Plural": {"Affirmative": "sciobadh sibh", "Question": "an sciobadh sibh?", "Negative": "n\u00ed sciobadh sibh"}, "3 Plural": {"Compressed": {"Affirmative": "sciobaid\u00eds", "Question": "an sciobaid\u00eds?", "Negative": "n\u00ed sciobaid\u00eds"}, "Extended": {"Affirmative": "sciobadh siad", "Question": "an sciobadh siad?", "Negative": "n\u00ed sciobadh siad"}}, "Passive": {"Affirmative": "sciobta\u00ed", "Question": "an sciobta\u00ed?", "Negative": "n\u00ed sciobta\u00ed"}}, "subj": {"1 Singular": {"Affirmative": "go scioba m\u00e9", "Negative": "n\u00e1r scioba m\u00e9"}, "2 Singular": {"Affirmative": "go scioba t\u00fa", "Negative": "n\u00e1r scioba t\u00fa"}, "3 Singular": {"Male": {"Affirmative": "go scioba s\u00e9", "Negative": "n\u00e1r scioba s\u00e9"}, "Female": {"Affirmative": "go scioba s\u00ed", "Negative": "n\u00e1r scioba s\u00ed"}}, "1 Plural": {"Compressed": {"Affirmative": "go sciobaimid", "Negative": "n\u00e1r sciobaimid"}, "Extended": {"Affirmative": "go scioba muid", "Negative": "n\u00e1r scioba muid"}}, "2 Plural": {"Affirmative": "go scioba sibh", "Negative": "n\u00e1r scioba sibh"}, "3 Plural": {"Affirmative": "go scioba siad", "Negative": "n\u00e1r scioba siad"}, "Passive": {"Affirmative": "go sciobtar", "Negative": "n\u00e1r sciobtar"}}, "verbal noun": "sciobadh", "verbal adjective": "sciobtha"}